臺灣板橋地方法院刑事判決　　　　　　　96年度易字第1176號
公　訴　人　臺灣板橋地方法院檢察署檢察官
被　　　告　乙○○
上列被告因竊盜案件，經檢察官提起公訴（96年度偵字第6415號
），本院判決如下：
    主  文
乙○○踰越牆垣竊盜，處有期徒刑捌月，減為有期徒刑肆月。又
踰越牆垣竊盜，處有期徒刑捌月，減為有期徒刑肆月。又踰越牆
垣竊盜，處有期徒刑捌月，減為有期徒刑肆月。又踰越牆垣竊盜
，處有期徒刑捌月，減為有期徒刑肆月。應執行有期徒刑壹年壹
月。
    事  實
一、乙○○有竊盜前科（不構成累犯）。詎仍不知悔改，復意圖
    為自己不法所有，分別於民國95年9 月12日凌晨2 時42分許
    、同年月13日凌晨1 時34分許、同年月14日凌晨2 時6 分許
    、同年月18日凌晨2 時許，至位於臺北縣樹林市○○路2 號
    之「政山實業有限公司」工廠外，並以踰越牆垣之方式，攀
    爬入內（侵入建築物部分未據提出告訴），共竊取該公司所
    有，由甲○○所管領之TPC 電纜管七十餘支（每支約值新臺
    幣三百元）、基礎座螺絲五個（每個約值新臺幣一千元）等
    物得手。其中95年9 月18日凌晨該次，乙○○竊取得手後置
    放於其所有三輪車上欲離去之際，適逢甲○○發現而棄車逃
    逸，甲○○因而尋回該次所遭竊之TPC 電纜管十餘支。嗣經
    甲○○報警後，經警循線查獲。
二、案經臺北縣政府警察局樹林分局報請臺灣板橋地方法院檢察
    署檢察官偵查起訴。
    理  由
一、證人即被害人甲○○於警詢中所為之證述雖係被告以外之人
    於審判外之陳述，然經本院於審判期日調查證據時提示被告
    並告以要旨後，被告就證據能力部分並未聲明異議，且本院
    審酌證人甲○○與被告素無怨隙，僅為單純竊盜案件之被害
    人，並無曲詞誣陷被告之動機，其於案發後記憶猶新之情況
    下所為之陳述，可信性甚高，如引用其上開陳述作為證據應
    屬適當，依刑事訴訟法第159 條之5 規定，即有證據能力。
二、訊據被告乙○○固坦承於前開時間至上址工廠外取走TPC 電
    纜管等事實，惟矢口否認有何竊盜犯行，辯稱：伊是資源回
    收的，當時只有在工廠外面路旁撿拾破損之塑膠電纜管，並
    未進入上開工廠內云云。經查：
(一)上開工廠於前揭時間遭人侵入工廠內竊取電纜管七十餘支、
    基礎座螺絲五個等物之事實，業據證人甲○○迭於警詢、偵
    查及本院審理中證述甚明，與本院當庭勘驗案發地點監視器
    畫面光碟結果：「卷附光碟共有三個檔案，為95年9 月12、
    13、14日三天凌晨各一個檔案，畫面中之竊賊除撿拾路上堆
    放之電纜管之外，並均有進入畫面左方之建築物內，進入方
    式疑似用鑽入一個上方有鐵欄杆之開口內，再把竊得之東西
    ，丟過圍牆到路上，之後再出來將三輪摩托車開到門外，把
    東西搬上車後逃逸。」等情（參見本院96年8 月15日審判筆
    錄第2 頁），核屬相符，並有監視器錄影畫面翻拍照片、現
    場照片共十三幀附卷可稽，是確有人以踰越該工廠圍牆之方
    式入內竊取上開物品，並置放於三輪摩托車上等事實，堪以
    認定。
(二)被告坦承其於上開時間曾至前揭工廠外，並於警詢中坦承：
    「我是爬進去工廠圍牆內，將放置在工廠內的電纜線導管及
    鐵架（基礎座螺絲）丟出工廠外在（再）竊走，我是徒手搬
    的，沒有使用工具。」等語（參見偵查卷第6 頁），雖其於
    本院審理中否認曾於警詢中為如此供述，然經本院當庭勘驗
    警詢錄音帶結果為：「全程連續錄音、用台語詢問，被告也
    用台語回答，應答流暢，問題部分是警員事先打好，詢問被
    告由被告回答，再輸入被告回答內容，其中被告是主動回答
    用爬圍牆的方式進入工廠竊取物品。」等情（參見本院96年
    9 月7 日審判筆錄第2 頁），顯見被告於警詢中確實曾主動
    供承係以攀爬圍牆之方式入內行竊甚明，此亦與前揭於上開
    時間內監視器錄影畫面之內容相符。被告復自承於本院審理
    中方第一次觀看前揭監視器錄影畫面（參見本院96年8 月15
    日審判筆錄第3 頁），警詢中警員雖曾提示錄影畫面翻拍照
    片，然卷附翻拍照片中並未翻拍「攀爬圍牆」之部分，警員
    製作筆錄時亦未先對被告提到竊賊如何進入工廠，詎被告竟
    能主動供承係以爬圍牆之方式入內行竊，顯見必然是其親身
    之經歷，方能在未見過監視器錄影畫面之情形下，所述與監
    視器所攝得之畫面內容相符。換言之，上開錄影畫面中所攝
    得之行竊者，確係被告無疑。
(三)另就96年9 月18日凌晨2 時許該次，證人甲○○於本院審理
    中亦證稱當日有抓到竊賊，當時竊賊已將東西放到車上了，
    趁伊報警的時候，竊賊就跑掉了，後來警方請伊去指認的時
    候，伊還有印象，確實是被告無疑，又遭竊之物品均係放置
    在公司圍牆內等語（參見本院96年8 月3 日審判筆錄第2 、
    4 頁），核與其於警詢、偵查中所證相符。被告坦承其確實
    於當日曾被發現，因對方要求要連車子一起留下來，伊才跑
    掉等語（參見本院96年6 月8 日準備程序筆錄第3 頁），亦
    可徵96年9 月18日凌晨2 時許，被告亦有以前揭攀爬圍牆之
    方式入內行竊甚明。
(四)據此，被告上開所辯，無非事後卸責之詞，洵不足採，本案
    事證明確，被告犯行堪以認定。
三、論罪科刑部分：
(一)核被告所為上開四次竊盜犯行，均係犯刑法第321 條第1 項
    第2 款之踰越牆垣竊盜罪。其所為上開四次竊盜犯行間，犯
    意各別、行為互殊，應予分論併罰。
(二)本院爰審酌被告有事實欄所示之竊盜前科，有臺灣高等法院
    被告前案紀錄表一份在卷可按，猶不知悔悟而再為本件犯行
    ，可徵其素行不佳，惡性不輕，其犯罪之動機為貪圖不法利
    益，踰越牆垣之犯罪手段，所竊取財物之價值，暨其犯罪後
    飾詞否認犯行，不見悔意之態度等一切情狀，分別量處如主
    文所示之刑，並定其應執行之刑，以資懲儆。又被告係在96
    年4 月24日前犯本案犯行，且本院所宣告之刑期亦未逾有期
    徒刑一年六月，符合中華民國九十六年罪犯減刑條例之減刑
    條件，應各依該條例第2 條第1 項第3 款之規定，減其刑期
    二分之一，並依同條例第10條第1 項之規定，定其應執行之
    刑。
據上論斷，應依刑事訴訟法299 條第1 項前段，刑法第321 條第
1 項第2 款、第51條第5 款，中華民國九十六年罪犯減刑條例第
2 條第1 項第3 款、第7 條、第10條第1 項，判決如主文。
本案經檢察官吳宗光到庭執行職務。
中　　華　　民　　國　　96　　年　　9 　　月　　21　　日
                  刑事第十七庭  法　官 張紹省
以上正本證明與原本無異。
如不服本判決應於送達後十日內向本院提出上訴狀。
                                書記官 周雅玲
中　　華　　民　　國　　96　　年　　9 　　月　　27　　日
附錄本案論罪科刑法條全文：
中華民國刑法第321條第1項
犯竊盜罪而有左列情形之一者，處六月以上、五年以下有期徒刑
：
一  於夜間侵入住宅或有人居住之建築物、船艦或隱匿其內而犯
    之者。
二  毀越門扇、牆垣或其他安全設備而犯之者。
三  攜帶兇器而犯之者。
四  結夥三人以上而犯之者。
五  乘火災、水災或其他災害之際而犯之者。
六  在車站或埠頭而犯之者。
前項之未遂犯罰之。
